【裁判字號】    98,審簡上,297
【裁判日期】    990120
【裁判案由】    傷害
【裁判全文】
臺灣士林地方法院刑事判決           98年度審簡上字第297號
上  訴  人  臺灣士林地方法院檢察署檢察官
被      告  甲○○
上列上訴人因被告傷害案件，不服本院士林簡易庭於中華民國98
年11月6 日所為98年度士簡字第944 號第一審刑事簡易判決（聲
請簡易判決處刑案號：臺灣士林地方法院檢察署98年度偵字第13
130 號），提起上訴，本院管轄第二審之合議庭判決如下：
    主  文
原判決撤銷。
甲○○傷害人之身體，處有期徒刑貳月，如易科罰金，以新臺幣
壹仟元折算壹日。
    事  實
一、甲○○於民國98年8 月25日下午，駕駛車牌7923-BX51 號自
    用小客車，沿臺北市○○區○○路1 段往汐止方向行駛，途
    中因與乙○○駕駛車牌5972-NN 號自用小貨車相互超車，致
    生行車糾紛，於同日下午2 時20分許，甲○○與乙○○在南
    港路1 段與經貿一路口停車發生爭吵後，甲○○因氣憤難耐
    ，竟基於普通傷害之故意，出拳毆打乙○○右側臉部，致乙
    ○○受有右側下顎骨骨體骨折之普通傷害。嗣甲○○於臺北
    市政府警察局南港分局南港派出所警員黃梓翔到場處理時，
    主動坦承上開普通傷害犯行並接受裁判。
二、案經乙○○訴由臺北市政府警察局南港分局報告臺灣士林地
    方法院檢察署檢察官偵查起訴。
    理  由
一、上訴人及被告甲○○對於下列證據方法之證據能力，於本院
    審理時均表示無意見而默示同意有證據能力，本院審酌該等
    言詞陳述及書面陳述作成時之情況，並無不宜作為證據之情
    事，依刑事訴訟法第159 條之5 之規定，均認有證據能力，
    合先敘明。
二、上揭犯罪事實，業據被告甲○○迭於警詢、檢察官偵查及本
    院審理中坦承不諱，核與證人即告訴人乙○○於警詢、檢察
    官偵查中所證述之情節相符，復有國防醫學院三軍總醫院附
    設民眾診療服務處98年9 月2 日北市衛醫第0000000000號診
    斷證明書及告訴人傷勢照片5 張附卷（參見偵查卷第17頁、
    第40至41頁）可稽，足認被告上開任意性自白核與事實相符
    ，堪予採信。本件事證明確，被告犯行洵堪認定，應依法論
    科。
三、核被告甲○○所為，係犯刑法第277 條第1 項之普通傷害罪
    。被告於犯罪後，在未被有偵查犯罪職權之公務員發覺前，
    即向到場處理之臺北市政府警察局南港分局南港派出所警員
    黃梓翔主動陳述犯罪情節，並接受裁判，有臺北市政府警察
    局南港分局刑事案件移送書、被告98年9 月7 日之警詢筆錄
    各1 份在卷（參見偵查卷第1 至2 頁、第7 至10頁）可按，
    應認已符合自首要件，乃依刑法第62條前段之規定，減輕其
    刑。原審以被告甲○○罪證明確，而量處被告拘役30日，並
    諭知如易科罰金以新臺幣1,000 元折算壹日之折算標準，固
    非無見。然刑事審判之量刑，在於實現刑罰權之分配正義，
    故法院對有罪之被告科刑，應符合罪刑相當原則，使罰當其
    罪，以契合人民之法律感情，此所以刑法第57條明定科刑時
    應審酌一切情狀，尤應注意該條所列各款情形，以為科刑輕
    重之標準。查本件被告遇事不思理性處理，僅因行車糾紛即
    以拳頭毆打告訴人之臉部，對告訴人暴力相加，致告訴人右
    側下顎嚴重骨折且須開刀治療，開刀後將近1 個半月之期間
    僅能食用流質食物，更因傷口感染引發蜂窩性組織炎而再度
    開刀，開刀後並造成牙齒上下咬合不齊、顏面神經受損、嘴
    巴歪斜等後遺症，嚴重影響外觀，另因遭被告毆打而留職停
    薪2 個半月，造成告訴人經濟上之負擔，此經告訴人乙○○
    具狀陳稱無訛，並有告訴人提出之國立臺灣大學醫學院附設
    醫院診斷證明書、頭頸部手術同意書及國防醫學院三軍總醫
    院附設民眾診療服務處診斷證明書各1 份附卷可佐（參見本
    院卷第4 至8 頁），衡其所為實已造成告訴人非輕之損害，
    且被告雖於本院審理中當庭與告訴人乙○○達成和解，然迄
    今尚未依和解內容賠償告訴人所受之損害，原審未審酌上情
    ，逕予量處被告拘役30日之刑責，參之上情，容有過輕，不
    符合罪刑相當之原則；上訴人上訴意旨以原審量刑過輕指摘
    原判決不當，請求撤銷更為適當合法之判決，為有理由，自
    應由本院依法予以撤銷改判。爰審酌被告上開犯罪之動機、
    目的、手段、其暴力犯行所造成告訴人身體受傷之程度，及
    其品行、智識程度、家庭經濟狀況、於本院審理中坦承犯行
    之態度等一切情狀，量處如主文第2 項所示之刑，並諭知易
    科罰金之折算標準，以資懲儆。
據上論斷，應依刑事訴訟法第455 條之1 第1 項、第3 項、第36
9 條第1 項前段、第364 條、第299 條第1 項前段，刑法第277
條第1 項、第62條前段、第41條第1 項前段，刑法施行法第1 條
之1 第1 項、第2 項前段，判決如主文。
本案經檢察官蔡元仕到庭執行職務。
中    華    民    國    99    年    1     月    20    日
                  刑事第一庭審判長法  官  雷雯華
                                  法  官  吳祚丞
                                  法  官  王沛雷
以上正本證明與原本無異。
本判決不得上訴。
                                  書記官  陳麗津
中    華    民    國    99    年    1     月    20    日
附錄本判決論罪科刑法條全文：
刑法第277 條第1 項
傷害人之身體或健康者，處3 年以下有期徒刑、拘役或1 千元以
下罰金。


司法院資訊處製作；財團法人民間司法改革基金會備份。
